臺灣板橋地方法院刑事判決　　　　　　　96年度易字第2402號
公　訴　人　臺灣板橋地方法院檢察署檢察官
被　　　告　甲○○
上列被告因竊盜案件，經檢察官提起公訴（96年度偵字第16650
號），本院依簡式審判程序，判決如下：
    主  文
甲○○攜帶兇器竊盜，累犯，處有期徒刑壹年，扣案之剪刀壹把
及鑰匙壹支均沒收之；又攜帶兇器竊盜，累犯，處有期徒刑捌月
；應執行有期徒刑壹年陸月，扣案之剪刀壹把及鑰匙壹支均沒收
之。
    事  實
一、甲○○前於民國（下同）94年因竊盜案件，經本院判處有期
    徒刑1 年4 月，嗣經上訴臺灣高等法院後撤回確定，又於同
    年間因違反毒品危害防制條例案件，經本院判處4 月確定，
    合併裁定應執行有期徒刑1 年6 月確定，甫於96年1 月7 日
    縮刑期滿。詎仍不知悔改，竟意圖為自己不法所有，先於96
    年7 月16日下午1 時許，攜帶其所有且客觀上可作為兇器使
    用之剪刀1 把，在臺北縣林口鄉○○○路○ 段232 號前，以
    上開剪刀（起訴書略載為不詳方式）破壞陳哲雄所有，現由
    乙○○持有使用之車牌號碼GR─1530號自用小客車窗戶之塑
    膠黏條後（毀損部分未據告訴），再以其所有之鑰匙1 支插
    入前開自用小客車電門，並轉動電門發動該車，竊取該車得
    逞後作為代步使用，另將前開自用小客車車牌拆卸後，丟棄
    於不詳地點；復於同日下午之不詳時間，甲○○駕駛上開竊
    得之自用小客車行經臺北縣林口鄉○○○路○ 段與仁愛路2
    段，見洪榮德所持有使用之車牌號碼QH─0450號自用小客車
    停放於上址且無人看管之際，遂持上開其所有且客觀可作為
    兇器使用之剪刀1 把，撬開前開自用小客車車門門鎖（毀損
    部分未據告訴），並竊取洪榮德置放於車內之手機1 支（LG
    廠牌、價值約新臺幣6,000 元），得逞後隨即逃離現場。嗣
    於96年7 月18日凌晨2 時30分許，甲○○駕駛前開竊得之車
    號GR─1530號自用小客車行經臺北縣林口鄉○○路539 之2
    號前，因未懸掛車牌，為警攔查盤檢，並當場扣得其所有供
    上開竊盜使用之剪刀1 把及鑰匙1 支及非供竊盜使用之手套
    1 雙以及安非他命2 小包、吸食器1 組、殘渣袋1 個、勺子
    1 支等物（其所涉違反毒品危害防制條例部分，另案由臺灣
    板橋地方法院檢察署檢察官偵辦），復經甲○○帶同警方前
    往其位於臺北縣林口鄉○○路101 巷3 號2 樓之住處執行搜
    索時，另扣得LG廠牌手機1 支，始查悉上情。
二、案經被害人乙○○訴由臺北縣政府警察局新莊分局報請臺灣
    板橋地方法院檢察署檢察官偵查起訴。
    理  由
一、本案被告甲○○所犯係死刑、無期徒刑、最輕本刑為3 年以
    上有期徒刑或高等法院管轄第一審案件以外之罪，其於準備
    程序中就被訴事實為有罪之陳述，經本院告知簡式審判程序
    之旨，並聽取公訴人、被告之意見後，裁定進行簡式審判程
    序，合先敘明。
二、上揭犯罪事實，業據被告甲○○於警詢、偵查及本院準備程
    序與審理時坦承不諱，復經告訴人乙○○於警詢及偵查中證
    述明確，及被害人洪榮德於偵查中指訴屬實，並有臺北縣政
    府警察局車輛協尋電腦輸入單、車輛尋獲電腦輸入單在卷可
    稽，此外尚有被告所有而持以行竊之剪刀1 把及鑰匙1 支扣
    案可資佐證，足認被告自白與事實相符。本案事證明確，被
    告犯行洵堪認定，應依法論科。
三、查被告持以行竊之剪刀1 把，經本院調取證物係金屬製品，
    相當銳利（有照片附於本院審理卷內），足認該物在客觀上
    係足以對人之生命、身體構成威脅之兇器無誤。核被告攜帶
    客觀上屬兇器之剪刀而為竊盜之行為，均係犯刑法第321 條
    第1 項第3 款攜帶兇器竊盜之罪。又公訴意旨認被告於96年
    7 月16日下午1 時許竊取乙○○持有使用之車號GR-1530 號
    自用小客車之行為，係犯刑法第320 條第1 項之竊盜罪，尚
    有未洽，惟其基本事實同一，本院自得變更法條後審理之。
    再被告所犯上開2 罪，犯意各別、行為互殊，應分論併罰。
    末查；被告前於94年因竊盜案件，經本院判處有期徒刑1 年
    4 月，嗣經上訴臺灣高等法院後撤回確定，又於同年間因違
    反毒品危害防制條例案件，經本院判處4 月確定，合併裁定
    應執行有期徒刑1 年6 月確定，甫於96年1 月7 日縮刑期滿
    ，此有臺灣高等法院被告前案紀錄表在卷可徵。其於有期徒
    刑執行完畢後5 年內再犯本件有期徒刑以上刑之2 罪，皆為
    累犯，均應依各加重其刑。爰審酌被告年輕力壯，不思正當
    工作以獲取財物，妄想以竊盜手段不勞而獲，其觀念偏差，
    有待矯治，兼衡及其智識、品行、所財物之價值及犯罪後坦
    承犯行之態度等一切情狀，各量處如主文所示之刑，並依法
    定其應執行之刑，以示懲儆。至扣案之剪刀1 把及鑰匙1 支
    ，係被告所有而供其持以行竊之物，業經被告供明在卷，應
    依法宣告沒收。另扣案之手套1 雙並無證據證明係被告用以
    行竊之物，自無從宣告沒收，併此敘明。
據上論斷，應依刑事訴訟法第273 條之1 第1 項、第299 條第1
項前段、第300 條，刑法第321 條第1 項第3 款、第47條第1 項
、第38條第1 項第2 款、第51條第5 款，判決如主文。
本案經檢察官吳文正到庭執行職務
中　　華　　民　　國　　96　　年　　11　　月　　16　　日
                    刑事第五庭  法　官  潘 長 生
以上正本證明與原本無異。
如不服本判決應於送達後10日內敘明理由向本院提出上訴狀。
                                書記官　彭 麗 紅
中　　華　　民　　國　　96　　年　　11　　月　　16　　日
附錄本案論罪科刑法條
中華民國刑法第321條；
犯竊盜罪而有左列情形之一者，處六月以上、五年以下有期徒刑：
一  於夜間侵入住宅或有人居住之建築物、船艦或隱匿其內而犯
    之者。
二  毀越門扇、牆垣或其他安全設備而犯之者。
三  攜帶兇器而犯之者。
四  結夥三人以上而犯之者。
五  乘火災、水災或其他災害之際而犯之者。
六  在車站或埠頭而犯之者。
前項之未遂犯罰之。
